臺灣高等法院臺中分院民事裁定　96年度勞再抗字第3號
再審聲請人　乙○○
再審相對人　甲○○
再審相對人　丙○○
上列當事人間損害賠償事件，再審聲請人對本院96年度勞再抗字
第2號確定裁定，聲請再審，本院裁定如下：
    主  文
再審之聲請駁回。
再審聲請費用由再審聲請人負擔。
    事實及理由
一、再審聲請意旨略以：鈞院96勞再抗第 2號民事裁定應予廢棄
    ，變更為90年度抗字第 327號刑事裁定提起再審，並將原法
    院92年度補字第1405號移送鈞院聲請再審等語。
二、按裁定已經確定，而有民事訴訟法第496條第 1項或第497條
    之情形者，得準用民事訴訟法第五編之規定，聲請再審，民
    事訴訟法第 507條定有明文。是對裁定聲請再審，依民事訴
    訟法第507條準用同法第501條第1項第4款之規定，必有再審
    之理由，且依法表明者，始得聲請再審，否則其訴即屬不合
    法，未表明者無庸命其補正，逕以裁定駁回之。而所謂表明
    再審理由，即必須指明確定裁定有如何合於法定再審事由之
    具體情事，始為相當，若未陳明原確定裁判有何再審事由，
    或僅泛言有何條款之再審事由，然無具體情事者，仍難謂已
    合法表明再審事由（最高法院64年度臺聲字第76號判例意旨
    參照）。
三、經查：(1)再審聲請人前曾向本院民事庭就本院90年度附民上
    字第436號（原審案號89年度附民字第286號）刑事裁定聲請
    再審，經本院於91年1月29日以91年度重再2號裁定駁回。(2)
    再審聲請人於原審所提另一刑事附帶民事訴訟（89年度附民
    字第305號）聲請再審，經原審法院於90年4月19日以90年度
    聲再字第 1號裁定駁回後再審聲請人又提起抗告，經本院刑
    事庭於90年5月17日以90年度抗字第327號裁定駁回。
四、再審聲請人又對台灣台中地方法院89年度附民字第 305號、
    90年度聲再字第1號、90年度勞再字第2號民事裁定聲請再審
    ，經原法院於91年11月21日以91年度勞再 2號裁定駁回，再
    審聲請人不服，提起抗告，經本院於92年 1月21日以92年度
    抗字第 141號裁定廢棄原裁定發回原法院，並由原法院於92
    年6月10日以92年度勞再更字第1號受理在案。再審聲請人對
    原法院91年度勞再字第 2號裁定，除提起抗告外，另曾併向
    本院聲請再審，經本院92年度重再字第 3號裁定以無管轄權
    為由，裁定移送原法院，並由原法院於92年 6月10日以92年
    度勞再字第 1號受理在案，嗣再審聲請人對上開確定裁定聲
    請再審，然其書狀內僅陳述不服上開裁定，並未表明上開裁
    定有何法定再審原因；且其再審之聲請，均已逾30日之不變
    期間，經本院94年度勞抗字第 3號民事裁定駁回其抗告。嗣
    再審聲請人對本院94年度勞抗字第 3號民事裁定提起再抗告
    ，惟因未提出委任律師或具律師資格之關係人為訴訟代理人
    之委任狀，經本院於94年 9月21日裁定命補正，再審聲請人
    不服該補正裁定提出異議，經本院以訴訟程序進行中所為之
    裁定，不得抗告，且依法亦不得以提出異議方式聲明不服，
    而駁回其抗告，以上有本院94年 8月31日、及94年10月24日
    94年度勞抗字第 3號民事裁定書在卷可稽；再審聲請人對本
    院不得抗告之後開裁定，向第三審提起抗告後，經最高法院
    以95年度台抗字第97號駁回其抗告，再審聲請人對最高法院
    駁回其抗告之裁定，聲請再審 3次，分別經最高法院95年度
    台聲字第346、603、822 號裁定駁回其再審之聲請，於最高
    法院95年12月14日以95年度台聲字第 822號裁定駁回其再審
    之聲請後，再審聲請人以上由，對本院94年度勞抗字第 3號
    裁定聲請本件再審，惟並未據其表明有何具體之再審事由，
    經本院於96年1月30日以96勞再抗字第1號裁定駁回；再審聲
    請人又對本院96勞再抗字第 1號裁定聲請再審，但未繳納再
    審裁判費，經本院於96年12月6日以96勞再抗字第2號裁定駁
    回。聲請人再對本院96勞再抗字第 2號裁定聲請本件再審，
    經查本件再審之聲請並未陳明原確定裁判有何再審事由，自
    難謂已合法表明再審事由（最高法院64年度臺聲字第76號判
    例意旨參照）。又關於上開90年度抗字第 327號刑事裁定，
    業經本院於90年 5月17日裁定確定，本件聲請人96年12月16
    日之「謹呈」狀中雖敘明「變更為90年度抗字第 327號刑事
    裁定提起再審之訴」，惟並未就具體情事之再審事由，自難
    謂已合法表明再審事由。本件再審之訴為不合法，應予駁回
    。另本件聲請人96年12月16日之「謹呈」狀中關於「將原法
    院92年度補字第1405號移送鈞院聲請再審」，係對於台灣台
    中地方法院92年度補字第1405號案之聲請，應另由該院處理
    ，附此敘明。
四、據上論結，本件再審之聲請為不合法，依民事訴訟法第 507
    條、第502條第1項、第95條、第78條，裁定如主文。
中　　華　　民　　國　　96　　年　　12　　月　　25　　日
              民事第三庭  審判長法  官　陳照德
                                法  官  曾謀貴
                                法  官  李平勳
以上正本係照原本作成。
如不服本裁定應於裁定送達後十日內向本院提出抗告理由狀（須
按他造人數附具繕本），繳納抗告裁判費新台幣壹仟元整，並同
時委任律師或具有律師資格之關係人為代理人。
                                書記官　江丞晏
中　　華　　民　　國　　96　　年　　12　　月　　26　　日
                                                      Ｃ
